臺灣苗栗地方法院刑事判決
110年度侵訴字第5號
110年度侵訴字第15號
公  訴  人  臺灣苗栗地方檢察署檢察官
被      告  STANLEY KHOO CHI HOE




上列被告因妨害性自主案件，經檢察官提起公訴（109年度偵字
第5919號）及追加起訴（110年度偵字第499號），被告於本院準
備程序進行中就被訴事實為有罪之陳述，經本院告知簡式審判程
序之旨，並聽取當事人之意見後，本院合議庭裁定由受命法官獨
任進行簡式審判程序，判決如下：
    主    文
甲○○ ○○ ○○ ○         （中文姓名：邱梓皓）犯如附表所示之
罪，各處如附表所示之刑。應執行有期徒刑壹年肆月，如易科罰
金，以新臺幣壹仟元折算壹日。緩刑參年，並應於緩刑期間內履
行如附件三（苗栗縣苗栗市調解委員會110年度民調字第195號調
解書）所示之內容及約定，且應向指定之政府機關、政府機構、
行政法人、社區或其他符合公益目的之機構或團體，提供捌拾小
時之義務勞務，及應接受法治教育參場次，緩刑期間付保護管束
。於刑之執行完畢或赦免後，驅逐出境。
    犯罪事實及理由
一、本案犯罪事實及證據均引用起訴書及追加起訴（如附件一、
    二）之記載，並更正、增列如下：
  ㈠起訴書證據並所犯法條欄證據清單編號㈢應予刪除。
  ㈡證據增列「被告甲○○ ○○ ○○ ○         （中文姓名：邱梓皓
    ）於審理中之自白、性侵害犯罪事件通報表、性侵害案件代
    號與真實姓名對照表」。
二、論罪科刑
  ㈠核被告所為，均係犯刑法第225條第2項之乘機猥褻罪。其所
    犯5次乘機猥褻罪間，犯意各別，行為互殊，應予分論併罰
    。
  ㈡刑法第59條規定犯罪之情狀可憫恕者，得酌量減輕其刑，其
    所謂「犯罪之情狀」，與同法第57條規定科刑時應審酌之一
    切情狀，並非有截然不同之領域，於裁判上酌減其刑時，應
    就犯罪一切情狀（包括第57條所列舉之10款事項），予以全
    盤考量，審酌其犯罪有無可憫恕之事由（即有無特殊之原因
    與環境，在客觀上足以引起一般同情，以及宣告法定低度刑
    ，是否猶嫌過重等等），以為判斷（最高法院95年度台上字
    第6157號判決意旨參照）。查被告未克制己身情慾而為如追
    加起訴書犯罪事實欄所示2次乘機猥褻犯行，固屬不該，惟
    其未對告訴人即代號BH000-000000號男子（真實姓名、年籍
    詳卷，下稱甲男）施以暴行，又於審理中坦承犯行，並與之
    以新臺幣20萬元成立調解，有苗栗縣苗栗市調解委員會110
    年度民調字第195號調解書在卷可稽（如附件三），堪認已
    知所悔悟。本院綜核上情，認如追加起訴書犯罪事實欄所示
    2次乘機猥褻犯行（即如附表編號4、5所示部分），倘論以
    法定最低度刑，仍屬情輕法重，客觀上足以引起一般同情，
    而堪可憫恕，爰依刑法第59條規定酌減其刑。
  ㈢爰以行為人之責任為基礎，審酌被告未思克制性慾衝動，乘
    告訴人等即甲男、代號BH000-000000號（真實姓名、年籍詳
    卷，下稱乙男）熟睡而不能抗拒之情形，恣意為猥褻犯行，
    侵害其等性自主決定權，影響身心健康，並對校園及社會治
    安已生危害，實不可取，兼衡犯罪之動機、目的、手段、情
    節，及於審理中坦承全部犯行，並已與告訴人甲男成立調解
    之態度，暨自承就讀大學之智識程度、隻身來臺之生活狀況
    ，與告訴人等之意見等一切情狀（見本院110年度侵訴字第5
    號卷第27頁；本院110年度侵訴字第15號卷第19頁、第69頁
    ），分別量處如附表主文欄所示之刑，並均諭知易科罰金之
    折算標準，再審酌犯行類型、次數及時間間隔等情，定其應
    執行之刑及諭知易科罰金之折算標準，以示懲儆。
  ㈣被告未曾因故意犯罪受有期徒刑以上刑之宣告，有臺灣高等
    法院被告前案紀錄表在卷可稽，本院審酌其因一時失慮致罹
    刑典，於審理中坦承全部犯行，並已與告訴人甲男成立調解
    ，願負賠償責任，業如前述。至被告雖未與告訴人乙男成立
    調解，然此係因告訴人乙男無意試行調解，有本院電話紀錄
    表在卷可稽（見本院110年度侵訴字第5號卷第27頁）。是足
    認被告態度尚屬良好，確有悔意，信其經此偵審程序與科刑
    之宣告，當知所警惕而無再犯之虞，認所宣告之刑以暫不執
    行為適當，爰依刑法第74條第1項第1款規定，宣告緩刑3年
    ，以勵自新。惟為督促被告如期履行調解，以兼顧告訴人甲
    男之權益，並使被告深切記取教訓，強化法治認知，導正偏
    差行為，避免再犯，爰依刑法第74條第2項第3、5、8款規定
    ，課予被告履行苗栗縣苗栗市調解委員會110年度民調字第1
    95號調解書（如附件三）所示內容及約定之負擔，並應向指
    定之政府機關、政府機構、行政法人、社區或其他符合公益
    目的之機構或團體，提供80小時之義務勞務，且應接受法治
    教育3場次，併依刑法第93條第1項第1款、第2款規定，諭知
    於緩刑期間付保護管束。
  ㈤刑法第95條規定：外國人受有期徒刑以上刑之宣告者，得於
    刑之執行完畢或赦免後，驅逐出境。是否一併宣告驅逐出境
    ，固由法院酌情依職權決定之，採職權宣告主義。但驅逐出
    境，係將有危險性之外國人驅離逐出本國國境，禁止其繼續
    在本國居留，以維護本國社會安全所為之保安處分，對於原
    來在本國合法居留之外國人而言，實為限制其居住自由之嚴
    厲措施。故外國人犯罪經法院宣告有期徒刑以上之刑者，是
    否有併予驅逐出境之必要，應由法院依據個案之情節，具體
    審酌該外國人一切犯罪情狀及有無繼續危害社會安全之虞，
    審慎決定之，尤應注意符合比例原則，以兼顧人權之保障及
    社會安全之維護（最高法院94年度台上字第404號判決意旨
    參照）。查被告為來臺念書之馬來西亞國籍人，竟乘住宿學
    校宿舍之便，多次乘機猥褻同學，破壞校園安寧，危害社會
    治安，難認於刑之執行完畢或赦免後，適合繼續在臺居留，
    且本案經受有期徒刑以上刑之宣告，爰依刑法第95條規定，
    諭知於刑之執行完畢或赦免後，驅逐出境。
四、應適用之法條：
　　刑事訴訟法第273條之1第1項、第299條第1項前段、第310條
    之2、第454條第1項、第2項，刑法第225條第2項、第59條、
    第41條第1項、第8項、第51條第5款、第74條第1項第1款、
    第2項第3款、第5款、第8款、第93條第1項第1款、第2款、
    第95條，判決如主文。
五、本判決書係依刑事訴訟法第310條之2準用同法第454條第1項
    、第2項製作，犯罪事實及證據部分均引用檢察官起訴書之
    記載。如不服本判決，應於判決送達之日起20日內，向本院
    提起上訴。
本案經檢察官姜永浩提起公訴及追加起訴，檢察官蕭慶賢到庭執
行職務。
中　　華　　民　　國　　110 　年　　8 　　月　　18　　日
                  刑事第三庭    法  官  魏正杰
以上正本證明與原本無異。　　　　　　　　　　　　　　　　如不服本判決應於收受判決後20日內向本院提出上訴書狀，並應敘述具體理由。其未敘述上訴理由者，應於上訴期間屆滿後20日內向本院補提理由書(均須按他造當事人之人數附繕本)「切勿逕送上級法院」。告訴人或被害人如對本判決不服者，應具備理由請求檢察官上訴，其上訴期間之計算係以檢察官收受判決正本之日期為準。　　　　　　　　　　　　　　　　　　　　　　　　　　　　　　　　　　　　     書記官　巫  穎
中　　華　　民　　國　　110 　年　　8 　　月　　18　　日
附錄本件論罪科刑之法條全文：
中華民國刑法第225條（乘機性交猥褻罪）
對於男女利用其精神、身體障礙、心智缺陷或其他相類之情形，
不能或不知抗拒而為性交者，處3年以上10年以下有期徒刑。
對於男女利用其精神、身體障礙、心智缺陷或其他相類之情形，
不能或不知抗拒而為猥褻之行為者，處6月以上5年以下有期徒刑
。
第1項之未遂犯罰之。

附表：
編號 犯罪事實 主文欄 1 如起訴書犯罪事實欄㈠ 甲○○ ○○ ○○ ○         （中文姓名：邱梓皓）犯乘機猥褻罪，處有期徒刑陸月，如易科罰金，以新臺幣壹仟元折算壹日。 2 如起訴書犯罪事實欄㈡ 甲○○ ○○ ○○ ○         （中文姓名：邱梓皓）犯乘機猥褻罪，處有期徒刑陸月，如易科罰金，以新臺幣壹仟元折算壹日。 3 如起訴書犯罪事實欄㈢ 甲○○ ○○ ○○ ○         （中文姓名：邱梓皓）犯乘機猥褻罪，處有期徒刑陸月，如易科罰金，以新臺幣壹仟元折算壹日。 4 如追加起訴書犯罪事實欄㈠ 甲○○ ○○ ○○ ○         （中文姓名：邱梓皓）犯乘機猥褻罪，處有期徒刑肆月，如易科罰金，以新臺幣壹仟元折算壹日。 5 如追加起訴書犯罪事實欄㈡ 甲○○ ○○ ○○ ○         （中文姓名：邱梓皓）犯乘機猥褻罪，處有期徒刑肆月，如易科罰金，以新臺幣壹仟元折算壹日。